臺灣基隆地方法院刑事裁定
110年度聲判字第10號
聲  請  人  陳采晴



代  理  人  李政憲律師
被      告  涂旭文


            王淑蕙


            江和軒


            藍偉慈


            葉伊玲



上列聲請人因告訴被告詐欺案件，不服臺灣高等檢察署檢察長駁
回再議之處分（110年度上聲議字第5094號，原不起訴處分案號
：臺灣基隆地方檢察署109年度偵字第5743號），聲請交付審判
，本院裁定如下：
    主  文
聲請駁回。
    理  由
一、按告訴人不服上級法院檢察署檢察長或檢察總長認再議為無
    理由而駁回之處分者，得於接受處分書後10日內委任律師提
    出理由狀，向該管第一審法院聲請交付審判；法院認為交付
    審判之聲請不合法或無理由者，應駁回之；刑事訴訟法第25
    8條之1、第258條之3第2項前段分別定有明文。查本件聲請
    人即告訴人陳采晴（下稱聲請人）就被告涂旭文、王淑蕙、
    江和軒、藍偉慈、葉伊玲等（下稱被告等）涉犯詐欺罪嫌，
    向臺灣基隆地方檢察署提出告訴，經檢察官偵查後以109年
    度偵字第5743號為不起訴處分；聲請人不服聲請再議，亦經
    臺灣高等檢察署檢察長認再議為無理由，以110年度上聲議
    字第5094號駁回再議。聲請人於民國110年7月6日收受該處
    分書後，委任律師為代理人，於法定期間內即110年7月14日
    具狀向本院聲請交付審判等情，業據本院依職權調取上開案
    卷核閱屬實。是本件聲請合乎法定程式，合先敘明。
二、聲請交付審判意旨略以：本件聲請人於原偵查階段雖僅就詐
    欺部分提告，但從原偵查事由已足認被告等已涉犯銀行法第
    125條第1項後段違法經營銀行業務罪嫌，原偵查檢察官自應
    為起訴處分，但109年度偵字第5743號不起訴處分書漏未偵
    查及裁處，已有認事用法之誤。嗣後聲請人據此提出再議，
    未料臺灣高等檢察署110年度上聲議字第5094號處分書竟以
    該部分再議不合法另行簽結，顯然係採當事人進行主義概念
    ，故若當事人未於原偵查階段主張者，檢察官應受拘束不得
    依法判處？且縱或漏未認事用法亦不構成發回續行偵查之理
    由？明顯與刑事訴訟法第228條第1項、第251條第1項規定相
    抵觸，為此請依法予以交付審判之裁定等語。
三、按不起訴處分已確定者，非有發現新事實或新證據之情形，
    不得對於同一案件再行起訴，刑事訴訟法第260條第1款定有
    明文。所稱同一案件，係指被告相同，犯罪事實亦相同者而
    言，並不包括法律上之同一案件。蓋案件在偵查中，並無類
    似審判不可分之法則，故想像競合犯、結合犯或其他裁判上
    一罪或實質一罪之一部犯罪事實已經不起訴處分確定者，仍
    可就未經不起訴處分之其他部分提起公訴，不生全部與一部
    之關係，亦不受原不起訴處分效力之拘束（最高法院101年
    度台上字第3723號刑事判決意旨參照）。
四、查聲請意旨以前詞指述被告等另涉犯銀行法第125條第1項後
    段違法經營銀行業務罪嫌，原不起訴處分就此未認定，駁回
    再議處分認被告等人違反銀行法部分再議不合法另行簽結。
    而被告等人就告訴人所告訴之事實既不成立詐欺犯行，則聲
    請人所指被告等人違反銀行法部分，自與前揭已經原檢察官
    為不起訴處分部分不生裁判上一罪之關係，而非原不起訴處
    分效力所及，刑事訴訟法所設交付審判制度，已不能就原不
    起訴處分範圍以外之事實予以審究。況本件聲請人於所提刑
    事告訴狀及偵查中被告等人可能違反銀行法部分隻字未提。
    嗣聲請人雖於再議聲請狀上陳述被告等人可能違反銀行法，
    惟聲請再議僅能對不起訴處分為之，聲請人對被告等人違反
    銀行法部分聲請再議，因未經原檢察官列為被告並對之為不
    起訴處分，自不得聲請再議，聲請意旨執前詞指摘原不起訴
    處分及駁回再議處分不當，亦屬無據。
五、綜上，檢察機關依據偵查結果，認被告之犯罪嫌疑不足，因
    而依法為不起訴及駁回再議之處分，於事實調查程序及相關
    證據之評價、認定，均無違法或違背經驗法則、論理法則或
    其他證據法則之情事。聲請人仍執前詞，指摘原不起訴處分
    及駁回再議處分顯有違誤云云，即屬無稽。本件交付審判之
    聲請，為無理由，應予駁回。
六、據上論斷，依刑事訴訟法第258條之3第2項前段，裁定如主
    文。
中　　華　　民　　國　　110 　年　　10　　月　　20　　日
                  刑事第二庭  審判長  法  官  王福康
                                      法  官  鄭富容
                                      法  官  李  岳
以上正本證明與原本無異。
本件不得抗告。
中　　華　　民　　國　　110 　年　　10　　月　　20　　日
                                      書記官  白豐瑋